

A Propos De Moi

Développeur full-stack passionné et créatif, je possède une solide expérience dans la conception et la mise en œuvre de solutions logicielles complètes, de la planification à la réalisation.

Compétences

- Spring boot
- Angular
- Flutter
- Ionic
- Figma
- WordPress

Langages

Français

Anglais

Bambara

Sonrhaï

IBRAHIM DJINGAREYE

Développeur Web Et Mobile

Téléphone +223 70 54 17 60

Email

maigaib82@gmail.com

Adresse

Baco djicoroni Aci, Bamako

Expériences

Développeur Web Et Mobile

Avr 2023 - Dec 2023

Orange Digital Center

- Développement backend et frontend.,
- Utilisation des méthodes agiles telles que Scrum ou Kanban.
- Veilles technologiques.
- Création de site web avec WordPress....

Développeur web

2021 - 2022

Club Informatique de l'Université du Sahel

- Développement backend et frontend..
- Conception de base de données SQL avec PostgreSQL
- Facilitateur de réunion du club

Assistant Gérant

2016 - 2019

Noor Informatique

- Assure la vente des matériels informatique
- Assiste les formations
- Chargé de clientèle

Formations

Développeur Web Et Mobile

Avr 2023 - Dec 2023

Orange Digital Center

Développeur fullstack

Licence Professionnelle en Informatique

2018 - 2020

Université du Sahel

Licence en Conception de base de données & Administrateur Systeme et Réseaux

Références

Mme Dembélé

Orange Digital Center/ Formatrice

Phone: + 223 76 14 50 34

Email: orangekalanso@gmail.com

M. Mory Diakité

Université du Sahel / Doyen

Phone: + 223 77 88 63 86

Email: universitesahel@gmail.com